# 权益法被投资单位的调整

提问人：liubin988513 时间：2014-03-18 12:23:18
权益法下，是将投资企业与被投资单位作为一个整体对待， 作为一个整体其所产生的损益， 应当在一致的会计政策基础上确定， 被投资企业采用的会计政策与投资企业不同的， 投资企业应当基于重要性原则，按照本企业的会计政策对被投资单位的损益进行调整。
请教陈老师及各位老师：调整时候影响损益，是否需要同步调整所得税？感谢！

回答人：chenyiwei
这个问题涉及到两方面： 1 、在对作为权益法核算基础的被投资企业财务报表按照投资方的会计政策进行模拟调整时，对调整事项都要考虑其是否可能产生所得税影响（主要是对递延所得税的影响）。如果涉及对递延所得税影响的，相应一并进行模拟调整，这样就会影响模拟调整后被投资企业报表所显示的净资产和净利润金额，进而影响权益法核算结果。 2 、权益法核算结果是否可能导致投资方自身报表上出现需确认递延所得税的暂时性差异？这应根据《企业会计准则第 18 号——所得税》第十二条、第十四条的规定判断。

提问人：liubin988513 时间：2014-04-13 15:02:45
如果这样理解，我只要涉及资产负债的账面价值的调整，都会导致递延所得税确认。因为调整后的账面价值与计税基础会存在差异的【即使之前有差异，调整之后没有差异，但由于调整之前被投资单位确认了递延所得税，所以调整调整之后还是会确认】。比如这样例子：比如，被投资单位当期资产的账面价值为 100 ，计税基础为 100 ，被投资单位没有确认递延所得税资产；投资单位认为该资产账面价值为 0 。投资单位不调整被投资单位当期所得税费用，但调整了被投资单位递延所得税费用-100 25% ，意味着基于投资单位的角度，未来有 100 25%可以抵减应纳税额的流出；假设第 2 年，被投资单位该资产 100 按照 100 出售，那么利润总额为 0 ，当期所得税费用依然为 0 ；而基于投资单位的视角，应纳所得税费用依然为 0 ，但是递延所得税费用为100*25%. “递延所得税资产产生于可抵扣暂时性差异。资产、负债的账面价值与其计税基础不同产生可抵扣暂时性差异的，在估计未来期间能够取得足够的应纳税所得额用以利用该可抵扣暂时性差异时，应当以很可能取得用来抵扣可抵扣暂时性差异的应纳税所得额为限，确认相关的递延所得税资产。”，我理解，确实产生了暂时性差异，但是并没有未来导致所得税流出的减少或者增加，不应该确认递延所得税资产或者负债。

回答人：chenyiwei
1 、就作为权益法核算基础的被投资单位报表而言，当投资方因会计政策统一或者差错更正等原因对其进行调整时，相应导致调整后的资产、负债账面价值不同于计税基础，会产生递延所得税的影响。确认递延所得税会相应导致调整后报表所显示的净资产、净利润发生变动，相应影响投资方对被投资企业的权益法核算结果。 2 、就投资方财务报表（其中对被投资方的长期股权投资采用权益法核算）而言，因为上述调整递延所得税的影响已经体现在权益法核算后的长期股权投资账面价值和所确认的投资收益中，因此除非拟在可预见的未来处置该被投资企业股权，就权益法核算结果不会再在投资方财务报表上再确认递延所得税影响。

提问人：liubin988513 时间：2014-04-14 00:10:26
陈老师，如我上面例子，这样都是我人为调整了一种递延所得税【当期所得税却不会因为我调整而调整】，这是不是太不正常了？因为从投资者角度来看，被投资单位未来没有所得税流出的，只有暂时性差异而已，不应该确认递延所得税。而且这个模拟报表，被投资单位从来没有报给税务局过，税务局认可的账面价值还是投资单位自身的报表。

回答人：chenyiwei
正是因为账面价值调整了，而税务局认可的计税基础没有变，所以才会在调整后的被投资企业报表上导致递延税款影响。此处确认递延所得税与正常核算和账务调整中确认递延税款是遵循同一原理。

提问人：liubin988513 时间：2014-04-14 07:45:17
我是认可账面价值调整了，计税基础没有变化，所以产生了暂时性差异。但是并没有导致未来所得税的流出或者流入，所以我认为不应该确认。 2010 年度：被投资单位当期资产的账面价值为 100 ，计税基础为 100 ，被投资单位没有确认递延所得税资产；投资单位模拟调整的时候，将这个账面价值调整为 0 ，确认了递延所得税资产100*25%
2011 年度：被投资单位当期资产按照 100 出售，利润总额为 0 ，应纳税所得额也为 0 ，不需要缴纳所得税的；而被投资单位模拟调整的时候，当期所得税费用为 0 ，但递延所得税费用为100*25% 站在 2010 年度投资单位的角度，被投资单位 2011 年也没有所得税的流入与流出的，所以这个暂时性差异不应该确认。

回答人：chenyiwei
是否导致未来所得税的流出或者流入，要看和什么基础相比。由于账面价值改变，以改变后的账面价值为基准，是会导致后续所得税的现金流量与该调整后账面价值转出时相比出现差异的，这也就是递延所得税确认的一般原理。